【裁判字號】    97,小上,25
【裁判日期】    971223
【裁判案由】    返還信用卡消費款
【裁判全文】
臺灣屏東地方法院民事裁定              97年度小上字第25號
上  訴  人  甲○○
被上訴人    中國信託商業銀行股份有限公司
法定代理人  丙○○
訴訟代理人  乙○○
上列當事人間請求返還信用卡消費款事件，上訴人對於中華民國
97年9 月29日本院屏東簡易庭97年度屏小字第825 號第一審判決
提起上訴，本院裁定如下：
    主  文
上訴駁回。
第二審訴訟費用新臺幣壹仟伍佰元由上訴人負擔。
    事實及理由
一、按對於小額程序之第一審裁判之上訴或抗告，非以其違背法
    令為理由，不得為之；上訴狀內應記載上訴理由，表明：(一)
    原判決所違背之法令及其具體內容。(二)依訴訟資料可認為原
    判決有違背法令之具體事實，民事訴訟法第436 條之24第2
    項、第436 條之25定有明文。又小額訴訟之上訴狀內未表明
    上訴理由者，上訴人應於提起上訴後20日內，提出理由書於
    原審法院；未提出者，毋庸命其補正，由原審法院以裁定駁
    回之，此觀民事訴訟法第436 條之32第2 項準用第471 條第
    1 項規定意旨自明。而所謂判決違背法令，上訴人以原判決
    有不適用法規或適用不當為上訴理由時，其上訴狀或理由書
    應有具體之指摘，並揭示該法規之條項或其內容，若係成文
    法以外之法則，應揭示該法則之旨趣，倘為司法院解釋或最
    高法院之判例，則應揭示該判解之字號或其內容，如依民事
    訴訟法第469 條所列各款事由提起上訴者，其上訴狀或理由
    書應揭示合於該條款之事實。是當事人於小額訴訟程序提起
    上訴，如依民事訴訟法第468 條規定，以第一審判決有不適
    用法規或適用法規不當為理由時，其上訴狀或理由書應有具
    體之指摘，並揭示該法規之條項或其內容。若係成文法以外
    之法則，應揭示該法則之旨趣。倘為司法院解釋或最高法院
    之判例，則應揭示該判解之字號或其內容。如以民事訴訟法
    第469 條所列各款情形為理由時，其上訴狀或理由書，應揭
    示合於該條款之事實。上訴狀或理由書如未依此項方法表明
    者，即難認為已對第一審判決之違背法令有具體之指摘，其
    上訴自難認為合法，而屬上訴不合程式，第二審法院應依同
    法第436 條之32第2 項準用第444 條第1 項前段以裁定駁回
    其上訴。
二、上訴意旨略以：
(一)、本院屏東簡易庭所為之小額訴訟第一審判決，其判決之違約
    金過高請求上訴法院酌減。
(二)、上訴人願與被上訴人和解，並協商解決方案。
三、經查本件上訴人係對於小額訴訟之第一審判決提起上訴，其
    上訴理由狀所指稱之事由，顯與上開所述判決違判法令之情
    有間。上訴人未具體指出原審判決有如何違背法令情事，更
    未指明原審判決所違反之法令條項或其內容以及依訴訟資料
    有何判決違背法令之具體事實，揆諸首開說明，應認其上訴
    為不合法，本院即毋庸命其補正，爰逕以裁定駁回其上訴。
四、復按於小額訴訟之上訴程序，法院為訴訟費用之裁判時，應
    確定其費用額，民事訴訟法第436 條之19第1 項、第436 條
    之32第1 項分別定有明文。本件上訴既經駁回，第二審裁判
    費用1,500 元，自應由上訴人負擔，爰確定訴訟費用額如主
    文第2 項所示。
五、據上論結，本件上訴為不合法，依民事訴訟法第436 條之32
    第2 項、第436 條之19、第95條、第78條，裁定如主文。
中    華    民    國    97    年    12    月    23    日
                  民事第二庭    審判長法  官  張世賢
                                      法  官  羅森德
                                      法  官  吳思怡
正本係照原本作成。
本裁定不得抗告。
中    華    民    國    97    年    12    月    23    日
                                    書記官  王秋淑


司法院資訊處製作；財團法人民間司法改革基金會備份。
